臺灣嘉義地方法院刑事判決
111年度簡上字第113號
上  訴  人  
即  被  告  許東茂


上列上訴人即被告因偽造文書等案件，不服本院嘉義簡易庭中華
民國111年8月17日111年度嘉簡字第474號第一審簡易判決（聲請
簡易判決處刑案號：臺灣嘉義地方檢察署111年度偵字第176號）
，提起上訴，本院管轄第二審之合議庭判決如下：
    主  文
上訴駁回。
    犯罪事實及理由
一、本案經本院管轄之第二審合議庭審理結果，認第一審刑事簡
    易判決以上訴人即被告許東茂所為係犯刑法第216條、第210
    條、第220條第2項之行使偽造準私文書罪，累犯，依刑事訴
    訟法第449條第1項前段、第3項、第450條第1項、第454條第
    2項，判處被告有期徒刑3月，如易科罰金，以新臺幣(下同)
    1,000元折算1日，其認事用法、量刑均無違法及不當，應予
    維持，另補充「被告於本院審理時之自白」為證據外，其餘
    犯罪事實、證據、理由及應適用之法條均引用第一審刑事簡
    易判決書（含臺灣嘉義地方檢察署檢察官聲請簡易判決處刑
    書）之記載（詳如附件）。
二、被告上訴意旨略以：我已和被害人傅培芳達成和解，有切結
    書附卷可考；且犯罪所得為32,310元，傅培芳請求支付32,0
    00作為賠償，我也已經支付了，剩餘310元由傅培芳自行吸
    收，我已經和解，希望能夠免除刑責或從輕量刑等語。
三、本院之判斷：
  ㈠按量刑輕重，係屬事實審法院得依職權妥適裁量之事項，苟
    已斟酌刑法第57條各款所列情狀而未逾越法定刑度，不得遽
    指為違法（最高法院72年台上字第6696號、75年台上字第70
    33號判例同此意旨）；且在同一犯罪事實與情節，如別無其
    他加重或減輕之原因，下級審量定之刑，亦無過重或失輕之
    不當情形，則上級審法院對下級審法院之職權行使，原則上
    應予尊重（最高法院85年度台上字第2446號判決意旨可資參
    照）。
  ㈡被告於本院坦承本案犯行等語，並經原審以被告前因施用毒
    品之前案紀錄，於民國110年8月4日易科罰金執行完畢後，
    再犯本案犯行，經考量司法院釋字第775號解釋意旨認本案
    並無個案情節應量處最低法定刑，否則若再依累犯規定加重
    其刑，則有違罪刑相當原則，又無法適用刑法第59條酌量減
    輕其刑規定之情形，故認應依法加重其刑；且以行為人之責
    任為基礎，依卷證審酌被告曾有違反洗錢防制法之紀錄；已
    與傅培芳和解，檢察官請求對被告從輕量刑之意見；被告於
    本院111年度金簡字第9號案件之警詢及審判中自陳高中肄業
    之智識程度，在工地從事拆板模工作，日薪1,800元，一個
    月最多賺3至4萬元，但有時僅有1至2萬元，勉持之經濟狀況
    ，未婚，平日與父母同住之家庭生活情形等一切情狀，因而
    量處被告有期徒刑3月，並諭知易科罰金之折算標準。核原
    審所量處之刑即認累犯應予加重其刑部分與被告之犯罪情節
    非屬不相當，並已審酌被告涉犯本案之動機，未逾越客觀上
    之適當性、相當性及必要性之比例原則，量刑尚屬妥適，無
    裁量濫用之情事，於法並無違誤。被告以其與被害人已和解
    ，並賠償傅培芳之損害，請求減輕或免除刑責等語上訴，然
    原審量刑時已審酌被告與傅培芳已和解及賠償等情，且被告
    並無刑法第23條但書、第24條但書、第27條規定免除其刑之
    適用，則被告空言以原審量刑過重，請求減輕或免除刑責等
    語，並非可採。
  ㈢本案被告之犯罪所得為32,310元，業經被告自陳在卷；又被
    告僅賠償傅培芳32,000元，有切結書附卷可憑，則被告尚有
    犯罪所得310元，應依刑法第38條之1第1項前段、第3項規定
    ，宣告沒收之，且於全部或一部不能沒收或不宜執行沒收時
    ，追徵其價額。是以，原審就被告之犯罪所得310元部分，
    宣告沒收之，並於全部或一部不能沒收或不宜執行沒收時，
    追徵其價額，並無違誤。被告以其與傅培芳和解，傅培芳應
    自行吸收310元之損害，而不應宣告沒收等語，亦非可採。
  ㈣綜上所述，被告提起本件上訴，其上訴無理由，應予駁回。
據上論斷，應依刑事訴訟法第455條之1第1項、第3項、第368條
、第373條，判決如主文。
本案經檢察官柯文綾聲請以簡易判決處刑，檢察官黃天儀到庭執
行職務。
中　　華　　民　　國　　111 　年　　12　　月　　8 　　日
                  刑事第四庭審判長法　官  陳仁智
  
                                  法  官  林家賢

                                  法  官  陳威憲
上列正本證明與原本無異。
本件不得上訴。
中　　華　　民　　國　　111 　年　　12　　月　　8 　　日
                                  書記官  李振臺
附錄論罪科刑法條：
中華民國刑法第216條
    行使第210條至第215條之文書者，依偽造、變造文書或登載
    不實事項或使登載不實事項之規定處斷。
中華民國刑法第210條
    偽造、變造私文書，足以生損害於公眾或他人者，處5年以
    下有期徒刑。
中華民國刑法第220條
    在紙上或物品上之文字、符號、圖畫、照像，依習慣或特約
    ，足以為表示其用意之證明者，關於本章及本章以外各罪，
    以文書論。
    錄音、錄影或電磁紀錄，藉機器或電腦之處理所顯示之聲音
    、影像或符號，足以為表示其用意之證明者，亦同。
中華民國刑法第339條
    意圖為自己或第三人不法之所有，以詐術使人將本人或第三
    人之物交付者，處5年以下有期徒刑、拘役或科或併科50萬
    元以下罰金。
    以前項方法得財產上不法之利益或使第三人得之者，亦同。
    前二項之未遂犯罰之。　　
附件：
臺灣嘉義地方法院刑事簡易判決
111年度嘉簡字第474號
聲  請  人  臺灣嘉義地方檢察署檢察官
被      告  許東茂
上列被告因偽造文書等案件，經檢察官聲請以簡易判決處刑（11
1年度偵字第176號），本院判決如下：
    主  文
許東茂犯行使偽造準私文書罪，累犯，處有期徒刑參月，如易科
罰金，以新臺幣壹仟元折算壹日。未扣案之犯罪所得新臺幣參佰
壹拾元沒收之，於全部或一部不能沒收或不宜執行沒收時，追徵
其價額。
　　犯罪事實及理由
一、本件犯罪事實及證據均引用聲請簡易判決處刑書（如附件）
    之記載。　　
二、刑法第339條第1項、第2項分別規定詐欺取財罪及詐欺得利
    罪，前者之行為客體係指財物，後者則指取得債權、免除債
    務、延期履行債務或提供勞務等財物以外之財產上不法利益
    （最高法院86年度臺上字第3534號判決要旨參照）。查，被
    告許東茂於GOOGLE PLAY商店購買之網路遊戲點數，屬於取
    得可向各網路遊戲廠商主張提供服務之債權，為財物以外之
    財產上不法利益。是核被告所為，係犯刑法第216條、第210
    條、第220條第2項之行使偽造準私文書、同法第339條第2項
    之詐欺得利罪。被告偽造電磁紀錄之偽造準私文書行為，為
    行使偽造準私文書之高度行為所吸收，不另論罪。被告所為
    數次消費行為，雖有多次行使偽造準私文書及詐欺得利之行
    為，然均係出於冒用他人名義而犯罪之單一決意，於密切接
    近之時間實施，侵害之法益相同，各行為之獨立性極為薄弱
    ，依一般社會健全觀念，在時間差距上，難以強行分開，在
    刑法評價上，以視為數個舉動之接續施行，而合為包括之一
    行為予以評價，較為合理，應各論以接續犯。被告係以一行
    為同時觸犯行使偽造準私文書及詐欺得利2罪，為想像競合
    犯，應依刑法第55條規定，從一重以行使偽造準私文書罪處
    斷。被告前因施用毒品案件，經本院以109年度嘉簡字第104
    5號判決處有期徒刑3月確定，於民國110年8月4日易科罰金
    執行完畢，有檢察官出證之刑案資料查註紀錄表在卷足稽，
    其受徒刑執行完畢後，於5年以內故意再犯本案有期徒刑以
    上之罪，為累犯。又司法院釋字第775號解釋，依解釋文及
    理由之意旨，係指構成累犯者，不分情節，一律加重最低本
    刑，於不符合刑法第59條所定要件之情形下，致生行為人所
    受之刑罰超過其所應負擔罪責之個案，不符罪刑相當原則、
    比例原則。於此範圍內，在修正累犯規定前，為避免發生上
    述罪刑不相當之情形，法院就該個案應裁量是否加重最低本
    刑；依此，該解釋係指個案量處最低法定刑，又無適用刑法
    第59條減輕規定之情形，法院應依此解釋意旨裁量不予加重
    最低本刑(最高法院108年度台上字第338號、108年度台上字
    第3526號、108年度台上字第3123號判決意旨參照)。查，本
    案被告並無個案情節應量處最低法定刑，否則若再依累犯規
    定加重其刑，則有違罪刑相當原則，又無法適用刑法第59條
    酌量減輕其刑規定之情形，是被告本案所犯之罪，應依刑法
    第47條第1項之規定，加重其刑。爰以行為人之責任為基礎
    ，依卷證審酌被告曾有違反洗錢防制法之紀錄；已與被害人
    傅培芳和解，檢察官請求對被告從輕量刑之意見；被告於本
    院111年度金簡字第9號案件之警詢及審判中自陳高中肄業之
    智識程度，在工地從事拆板模工作，日薪新臺幣(下同)1800
    元，一個月最多賺3至4萬元，但有時僅有1至2萬元，勉持之
    經濟狀況，未婚，平日與父母同住之家庭生活情形等一切情
    狀，量處如主文所示之刑，並諭知易科罰金之折算標準。被
    告之犯罪所得3萬2310元，被告只賠償被害人傅培芳3萬2000
    元，有卷附切結書在卷可考，故被告尚未賠償之310元，仍
    應依刑法第38條之1第1項前段、第3項規定，宣告沒收之，
    且於全部或一部不能沒收或不宜執行沒收時，追徵其價額；
    至於被告雖有將所偽造準私文書傳送予GOOGLE PLAY商店而
    行使之，因無證據證明該些準私文書上有偽造之印文、署押
    ，自不得依刑法第219條規定沒收偽造印文或署押；另該偽
    造之準私文書因已傳送而交付GOOGLE PLAY商店，自非被告
    所有，亦不得諭知沒收。
三、據上論斷，應依刑事訴訟法第449條第1項前段、第3項、第4
    50條第1項、第454條第2項（依刑事判決精簡原則，僅記載
    程序法條），逕以簡易判決處刑如主文。
四、如對本判決上訴，須於判決送達後20日內向本院提出上訴狀
    （應附繕本）。
五、本案經檢察官柯文綾聲請以簡易判決處刑。　　
中　　華　　民　　國　　111 　年　　8 　　月　　17　　日
                  嘉義簡易庭  法  官  康敏郎
上列正本證明與原本無異。
如不服本判決，應於判決送達後20日內向本院提出上訴狀（應附
繕本）。告訴人或被害人如對於本判決不服者，應具備理由請求
檢察官上訴，其上訴期間之計算係以檢察官收受判決正本之日期
為準。　　　　　　　　
中　　華　　民　　國　　111 　年　　8 　　月　　18　　日
                              書記官　陳佾澧
壹、附錄本案論罪科刑法條全文　　　　　　　　　　　　　　
一、刑法第216條
    行使第210條至第215條之文書者，依偽造、變造文書或登載
    不實事項或使登載不實事項之規定處斷。
二、刑法第210條
    偽造、變造私文書，足以生損害於公眾或他人者，處5年以
    下有期徒刑。
三、刑法第220條
    在紙上或物品上之文字、符號、圖畫、照像，依習慣或特約
    ，足以為表示其用意之證明者，關於本章及本章以外各罪，
    以文書論。
    錄音、錄影或電磁紀錄，藉機器或電腦之處理所顯示之聲音
    、影像或符號，足以為表示其用意之證明者，亦同。
四、刑法第339條
    意圖為自己或第三人不法之所有，以詐術使人將本人或第三
    人之物交付者，處5年以下有期徒刑、拘役或科或併科50萬
    元以下罰金。
    以前項方法得財產上不法之利益或使第三人得之者，亦同。
    前二項之未遂犯罰之。　　
貳、附件（檢察官聲請簡易判決處刑書）：
一、犯罪事實：
許東茂利用其向友人傅培芳借用傅培芳所有插用傅培芳之姊傅培
育所申請之行動電話門號0000000000號之手機玩網路遊戲之機會
，意圖為自己不法之利益，基於行使偽造準私文書、詐欺得利之
犯意，於民國110年9月24日3時25分至9時53分、110年10月1日16
時32分至18時41分、110年10月2日0時59分至4時19分、110年10
月12日11時9分至22時2分、110年10月13日4時至22時16分、110
年10月14日1時2分至9時51分，利用中華電信股份有限公司（下
稱中華電信公司）行動電話帳單代付服務，接續輸入上開行動電
話門號及傳送之至上開手機之驗證簡訊授權碼，偽造該門號申請
人欲購買網路遊戲點數之電磁紀錄共63次共計新臺幣3萬2,310元
，致GOOGLE PLAY商店陷於錯誤，誤認係傅培育自行或授權他人
消費，而將上開網路遊戲點數儲值於某網路遊戲帳號內，並委由
中華電信公司於行動電話門號電信費中一併代收上開價款，許東
茂因此詐得免支付遊戲點數費用之財產上不法利益，並致傅培芳
、傅培育須負擔前述小額付款費用，足生損害於傅培芳、傅培育
、GOOGLE PLAY商店及中華電信公司對於電信費用管理之正確性
。
二、證據：
    上揭犯罪事實，業經被告許東茂於偵查中坦白承認，核與告
    訴人傅培芳於警詢時指訴之情節相符，並有中華電信公司通
    話明細報表、切結書翻拍照片在卷可資佐證。